【裁判字號】    98,訴,895
【裁判日期】    980526
【裁判案由】    槍砲彈藥刀械管制
【裁判全文】
臺灣板橋地方法院刑事判決               98年度訴字第895號
公  訴  人  臺灣板橋地方法院檢察署檢察官名股
被      告  甲○○
                    （現另案於臺灣宜蘭監獄執行）
指定辯護人  本院公設辯護人乙○○
上列被告因違反槍砲彈藥刀械管制條例案件，經檢察官提起公訴
（98年度偵字第3904 號），本院判決如后：
    主  文
甲○○未經許可，持有可發射子彈具有殺傷力之改造手槍，累犯
，處有期徒刑年貳月，併科罰金新臺幣伍萬元，罰金如易服勞
役，以新臺幣貳仟元折算壹日，扣案具有殺傷力仿FN廠半自動手
槍製造之改造手槍壹支（槍枝管制編號0000000000，含彈匣壹個
）、子彈壹顆均沒收。
    事  實
一、甲○○曾於民國95年間因違反毒品危害防制條例案件，經本
    院以95年度簡字第123 號判決判處有期徒刑3 月，於95年4
    月21日易科罰金執行完畢；又於95年間因違反毒品危害防制
    條例案件，經本院以95年度簡字第4168號判決判處有期徒刑
    4 月，嗣經本院合議庭以95年度簡上字第680 號判決駁回上
    訴確定，於96年3 月23日易科罰金執行完畢，猶不知悔悟，
    其明知未經主管機關許可，不得持有或寄藏具殺傷力之改造
    手槍及子彈，竟於93年間，在桃園縣龜山鄉○○路附近之汽
    車旅館，以新臺幣（下同）3500元之價格，向姓名年籍不詳
    之洪姓成年男子購得具有殺傷力之仿FN廠半自動手槍製造之
    改造手槍1 支（槍枝管制編號0000000000，含彈匣1 個）、
    子彈2 顆，嗣即基於持有該改造手槍、子彈之犯意，未經許
    可持有該改造手槍（含彈匣1 個）、子彈。嗣於98年1 月21
    日20時許，在臺北縣樹林市○○路與保安街口，為警查獲甲
    ○○，並扣得甲○○所持有上開具有殺傷力仿FN廠半自動手
    槍製造之改造手槍1 支（槍枝管制編號0000000000，含彈匣
    1 個）、子彈2 顆（其中子彈1 顆業經警方送驗試射已擊發
    ）。
二、案經臺北市政府警察局大安分局報請臺灣板橋地方法院檢察
    署檢察官偵查起訴。
    理  由
一、上揭事實，業據被告甲○○迭於警詢、偵查及本院審理時坦
    承不諱，並有上開仿FN廠半自動手槍製造之改造手槍1 支（
    槍枝管制編號0000000000，含彈匣1 個）、子彈2 顆足資佐
    證。又上開槍枝經送請內政部警政署刑事警察局鑑定結果，
    認係改造手槍，由仿FN廠半自動手槍製造之槍枝，換裝土造
    金屬槍管、抓子鉤而成，擊發功能正常，可供擊發適用子彈
    使用，認具殺傷力；另扣案之子彈2 顆，認均係非制式子彈
    ，由金屬彈殼組合直徑約7.9 ±0.5mm 金屬彈頭而成，採樣
    1 顆試射，可擊發，認具殺傷力，此有內政部警政署刑事警
    察局98年2 月20日刑鑑字第0980011238號槍彈鑑定書1 紙附
    卷可稽。是本件事證明確，被告犯行洵堪認定，應予依法論
    處。
二、核被告甲○○所為，係犯槍砲彈藥刀械管制條例第8 條第4
    項之未經許可持有可發射子彈具有殺傷力之改造槍枝罪、同
    條例第12條第4 項之未經許可持有子彈罪。被告於同一時地
    ，同時持有前開具有殺傷力之改造槍枝、子彈，係以一行為
    而觸犯上開二罪名，為想像競合犯，應依刑法第55條規定論
    以較重之未經許可持有可發射子彈具有殺傷力之改造槍枝罪
    處斷。復查，被告曾於95年間因違反毒品危害防制條例案件
    ，經本院以95年度簡字第123 號判決判處有期徒刑3 月，於
    95年4 月21日易科罰金執行完畢；又於95年間因違反毒品危
    害防制條例案件，經本院以95年度簡字第4168號判決判處有
    期徒刑4 月，嗣經本院合議庭以95年度簡上字第680 號判決
    駁回上訴確定，於96年3 月23日易科罰金執行完畢，有臺灣
    板橋地方法院檢察署刑案資料查註紀錄表及臺灣高等法院被
    告前案紀錄表各1 份可按，其於五年之內再犯本件有期徒刑
    以上之罪，為累犯，應依刑法第47條第1 項之規定加重其刑
    。爰審酌槍枝、彈藥之非法製造、寄藏、持有及流通等，危
    害人身安全及社會秩序至鉅，而為國法懸為厲禁，並經各類
    教育及傳媒宣導週知歷數十年，被告應無不知之理，詎猶未
    經許可持有槍枝、子彈，藐視公共規範，欠缺守法觀念，行
    為可訾，兼衡被告犯罪動機、目的、手段、所生危害，及犯
    後坦承不諱等一切情狀，量處如主文所示之刑，並諭知罰金
    易服勞役之折算標準，以示懲儆。
三、扣案之具有殺傷力仿FN廠半自動手槍製造之改造手槍1 支（
    槍枝管制編號0000000000，含彈匣1 個），及尚未經試射之
    具有殺傷力子彈1 顆，係屬違禁物，應依刑法第38條第1 項
    第1 款之規定宣告沒收。另扣案之本具有殺傷力之子彈1 顆
    ，送驗後經試射，已不具殺傷力，均不予宣告沒收，併此敘
    明。
據上論斷，應依刑事訴訟法第299 條第1 項前段，槍砲彈藥刀械
管制條例第8 條第4 項、第12條第4 項，刑法第11條前段、第55
條、第47條第1 項、第38條第1 項第1 款、第42條第3 項，判決
如主文。
本案經檢察官林俊峰到庭執行職務。
中    華    民    國    98    年    5     月    26    日
                  刑事第九庭  審判長法  官  林海祥
                                    法  官  楊博欽
                                    法  官  許炎灶
上列正本證明與原本無異。
如不服本判決，應於判決送達後10日內敘明上訴理由，向本院提
出上訴狀（應附繕本），上訴於臺灣高等法院。
                                    書記官  陳金鳳
中    華    民    國    98    年    5     月    27    日
附錄本案論罪科刑法條全文：
槍砲彈藥刀械管制條例第8條
未經許可，製造、販賣或運輸鋼筆槍、瓦斯槍、麻醉槍、獵槍、
空氣槍或第4 條第1 項第1 款所定其他可發射金屬或子彈具有殺
傷力之各式槍砲者，處無期徒刑或5 年以上有期徒刑，併科新臺
幣1 千萬元以下罰金。
未經許可，轉讓、出租或出借前項所列槍枝者，處5 年以上有期
徒刑，併科新臺幣1 千萬元以下罰金。
意圖供自己或他人犯罪之用，而犯前二項之罪者，處無期徒刑或
7 年以上有期徒刑，併科新臺幣 1 千萬元以下罰金。
未經許可，持有、寄藏或意圖販賣而陳列第 1 項所列槍枝者，處
3 年以上10年以下有期徒刑，併科新臺幣700 萬元以下罰金。
第1 項至第3 項之未遂犯罰之。


司法院資訊處製作；財團法人民間司法改革基金會備份。
